臺灣桃園地方法院小額民事判決
111年度壢小字第1812號
原      告  黃彥彰  

被      告  朱俊哲  




上列當事人間請求損害賠償事件，原告提起刑事附帶民事訴訟，
經本院刑事庭以111年度審原附民字第98號裁定移送前來，本院
於民國111年11月17日言詞辯論終結，判決如下：
    主    文
一、被告應給付原告新臺幣肆仟玖佰捌拾伍元，及自民國一百一
    十一年六月二十五日起至清償日止，按年利率百分之五計算
    之利息。
二、本判決得假執行。　　
    理 由 要 領
一、本件依民事訴訟法第436條之18第1項規定，除下列理由要領
    外，僅記載主文，其餘省略。　　
二、原告主張：被告明知無意販售遊戲帳號，竟意圖為自己不法
    之所有，基於以網際網路對公眾散布而詐欺取財之犯意，於
    民國108年2月1日前某時，在桃園市某處，透過手機連結網
    際網路至臉書，以暱稱「Yu Seven」在不特定公眾均得共見
    共聞之臉書社團網路頁面，刊登販售「天堂M」帳戶之訊息
    ，原告於108年2月1日下午1時許瀏覽上開訊息後陷於錯誤，
    並依被告指示於當日下午3時57分許，匯款4,985元至訴外人
    王志瑋所有之中華郵政股份有限公司帳號000-000000000000
    00號帳戶(被告另向其購買遊戲點數)，王志瑋旋即將點數出
    貨予被告(被告以此方式三角詐欺)。原告因而受有4,985元
    之損害。為此，爰依侵權行為之法律關係，提起本件訴訟，
    請求被告負損害賠償之責等語，並聲明：如主文第1項所示
    。　　
三、被告未於言詞辯論期日到場，亦未提出書狀作何聲明或陳述
    。　
四、經查，原告主張被告上開犯行，業經本院刑事庭以111年度
    審原訴字第44號刑事判決被告犯詐欺取財罪，處有期徒刑1
    年1月在案，此有刑事判決書在卷可參(見本院卷第4至9頁)
    ，而細繹上開刑事判決之理由，係以被告於偵查中及本院準
    備程序與審理時之自白、原告於警詢中之指述、原告所提供
    之臉書刊登畫面、對話紀錄及交易畫面翻拍照片等為據，並
    詳述何以其陳述情節及相關證據可採，顯見該刑事判決所為
    之判斷，已經實質調查證據，亦符合經驗法則，難認有何瑕
    疵，自足作為本件判斷之依據。而被告經合法通知，未於言
    詞辯論期日到場陳述意見或提出書狀爭執，依民事訴訟法第
    280條第3項準用同條第1項前段規定，應視同自認，原告前
    開主張，堪信為真實。是原告依侵權行為之法律關係，請求
    被告賠償其4,985元及法定遲延利息，於法均有據，應予准
    許。　　　　　　　　　
中　　華　　民　　國　　111 　年　　11　　月　　30　　日
                  中壢簡易庭      法  官  張博鈞
以上為正本係照原本作成。
如不服本判決，應於送達後20日內，向本院提出上訴狀並表明上
訴理由，如於本判決宣示後送達前提起上訴者，應於判決送達後
20日內補提上訴理由書（須附繕本）。
如委任律師提起上訴者，應一併繳納上訴審裁判費。
中　　華　　民　　國　　111 　年　　11　　月　　30　　日
                                  書記官  張季容
附錄：
一、民事訴訟法第436條之24第2項：
    對於小額程序之第一審裁判上訴或抗告，非以其違背法令為
    理由，不得為之。
二、民事訴訟法第436條之25：
    上訴狀內應記載上訴理由，表明下列各款事項：
    （一）原判決所違背之法令及其具體內容。
    （二）依訴訟資料可認為原判決有違背法令之具體事實。
三、民事訴訟法第471 條第1 項：（依同法第436 條之32第2 項
    規定於小額事件之上訴程式準用之）上訴狀內未表明上訴理
    由者，上訴人應於提起上訴後20日內，提出理由書於原第二
    審法院；未提出者，毌庸命其補正，由原第二審法院以裁定
    駁回之。